【裁判字號】    99,交聲,1457
【裁判日期】    991104
【裁判案由】    違反道路交通管理處罰條例聲明異議
【裁判全文】
臺灣臺北地方法院交通事件裁定        99年度交聲字第1457號
原處分機關  臺北市交通事件裁決所
聲明異議人
即受處分人  甲○○
上列異議人即受處分人因違反道路交通管理處罰條例聲明異議案
件，對於臺北市交通事件裁決所於中華民國99年8 月27日所為之
處分（原處分案號：北市裁罰字第裁22-A00000000號），聲明異
議，本院裁定如下：
    主  文
異議駁回。
    理  由
一、原處分意旨略以：異議人即受處分人甲○○於民國九十九年
    七月八日下午五時三十五分許，將所有車牌號碼CI－四○三
    一號自用小客車，停放在臺北市○○路○段三二巷口，經臺
    北市政府警察局填製「在交岔路口十公尺內停車」，製發北
    市警交大字第A 00000000號舉發違反道路交通管理
    事件通知單（下稱舉發單）逕行舉發，嗣經原處分機關依道
    路交通管理處罰條例第五十六條第一項第一款、第二十一條
    第一項第五款、第六十五條第一項第三款規定及違反道路交
    通管理事件統一裁罰基準及處理細則等規定，裁處受處分人
    新臺幣（下同）九百元之罰鍰。
二、聲明異議意旨略以：CI－四○三一號小客車停放處沒有紅線
    ，未停放在紅線上；該處巷口，每天都有人停放，伊只停放
    二天，即遭開單；遭開單後，未見其他車有遭開單情事云云
    。
三、按交岔路口十公尺內不得臨時停車，禁止臨時停車處所不得
    停車，道路交通安全規則第一百十一條第一項第二款及第一
    百十二條第一項第一款分別定有明文。次按禁止臨時停車線
    ，用以指示禁止臨時停車路段，以劃設於道路緣石正面或頂
    面為原則，無緣石之道路得標繪於路面上，距路面邊緣以三
    十公分為度；本標線為紅色實線，線寬除設於緣石，正面者
    以緣石高度為準外，其餘皆為十公分，道路交通標誌標線號
    誌設置規則第一百六十九條第一項、第二項亦已分別訂明。
    又汽車駕駛人停車時，在禁止臨時停車處所停車者，處新臺
    幣六百元以上一千二百元元以下罰鍰，亦有道路交通管理處
    罰條例第五十六條第一項第一款之規定甚明。
四、經查：
  (一)本件受處分人於九十九年七月八日下午五時三十五分許，將
    所有車牌號碼CI－四○三一號自用小客車，停放在臺北市○
    ○路○段三二巷口被舉發地點之事實，此為受處分人所不爭
    執，並有舉發通知單及現場違規舉發照片二張附卷可稽，應
    堪認真實。而受處分人之違規停車地點，係在臺北市○○路
    ○段三二巷之交岔路口十公尺內，此經臺北市政府警察局大
    安分局以九十九年八月十日北市警安分交字第○九九三六一
    八二八○○號函述明確。是以，受處分人之車輛確有於交岔
    路口十公尺內違規停車之事實，堪以認定。
  (二)按所謂「禁止臨時停車處所」，係指橋樑、隧道、圓環、障
    礙物對面、人行道、行人穿越道、快車道、交岔路口或公共
    汽車招呼站十公尺內、消防車出入口五公尺內、設有禁止臨
    時停車標誌標線處所，均為禁止臨時停車處所，道路交通管
    理處罰條例第五十五條定有明文；又禁止臨時停車處所非僅
    以設有禁止臨時停車標誌標線處所為限，凡交岔路口十公尺
    內，縱令未依規定繪設禁止臨時停車線（即俗稱「紅線」）
    ，仍為禁止臨時停車處所，前揭道路交通管理處罰條例第五
    十五條業已規範明確，是交岔路口十公尺內縱未繪製禁止臨
    時停車線，仍為禁止臨時停車處所，交岔路口十公尺內繪製
    之禁止臨時停車線，僅不過為輔助、提醒用路人之用意，自
    不能因行政主管機關未依道路交通標誌標線號誌設置規則第
    一百六十九條繪設禁止臨時停車線之疏漏違失，置上開既有
    規定不論，逕謂交岔路口十公尺內凡未繪設禁止臨時停車線
    者，均得任意停車。再者，在交岔路口十公尺內不得臨時停
    車，而禁止臨時停車處所不得停車之立法意旨，無非係因道
    路交岔路口乃車輛往來匯聚交集之處，若於該交岔路口十公
    尺內臨時停車或停車，將妨礙車輛流向之交會，並影響駕駛
    人察覺左、右方來車動態之視線，對於車輛往來順暢及交通
    安全實有重大危害，故以法律明文禁止。準此，交岔路口十
    公尺內不得停車，即係為避免交岔路口車輛進出及轉彎遭受
    阻礙，以維護交通安全，本不待主管機關劃設或設置標線、
    標誌，雖依系爭路口之照片所示，異議人之被舉發地點並未
    劃繪設有禁止停車之標線，然依前開規定，用路人本即有遵
    守之義務，自不待言，是異議人以該處未繪設禁停標線為由
    置辯，主張無違反禁止停車規定云云，要無可採。
  (三)又行政機關為行政行為，非有正當理由，不得為差別待遇，
    固為行政程序法第六條所揭示之平等原則，亦為行政法上重
    要之一般法律原則，然憲法上所保障之平等權，係以合法權
    益為限，則主張平等原則之基礎事實應為合法，亦即處分相
    對人不得要求行政機關為不法行政行為之平等。本件受處分
    人所有之上開車輛停放於交岔路口十公尺內，勢將影響其他
    車輛出入安全，依前開規定，受處分人本不應於該地點停車
    ，致影響周圍道路行車通暢，其任意停放車輛，妨害其他車
    輛通行，違規事證明確，實可確定。至受處分人稱違規地點
    現今仍是隨時有車停放，也未見有開單之情事乙節，並非其
    違規之正當理由，縱該處同樣有其他駕駛人違規停放車輛而
    未受舉發，亦非為受處分人可得據以免責之事由。
五、綜上，受處分人確有於上開時地之交岔路口十公尺內停車違
    規情事，經原處分機關依違反道路交通管理處罰條例第五十
    六條第一項第一款規定及違反道路交通管理事件統一裁罰基
    準及處理細則所訂之違反道路交通管理事件統一裁罰基準表
    之規定，裁處受處分人九百元罰鍰，核無違誤，是本件受處
    分人之異議為無理由，自應將其異議駁回。
六、據上論斷，應依道路交通管理處罰條例第八十七條第二項，
    道路交通事件處理辦法第十八條，裁定如主文。
中    華    民    國    99    年    11    月    4     日
                    交通法庭  法  官  林玉蕙
上正本證明與原本無異。
如不服本裁定，應於裁定送達後5日內向本院提出抗告狀。
                               書記官  陳怡君
中    華    民    國    99    年    11    月    9     日

司法院資訊處製作；財團法人民間司法改革基金會備份。
